臺灣臺中地方法院刑事判決　　　　　　　96年度易字第4406號
公　訴　人　臺灣臺中地方法院檢察署檢察官
被　　　告　乙○○
上列被告因贓物等案件，經檢察官提起公訴（96年度偵字第1865
3、18950號），本院合議庭裁定改以簡式審判程序審理，判決如
下：
    主    文
乙○○故買贓物，處有期徒刑肆月。又竊盜，處有期徒刑月，
扣案之鑰匙壹支沒收。又共同竊盜，處有期徒刑肆月，扣案之鑰
匙壹支沒收。應執行有期徒刑拾月，扣案之鑰匙壹支沒收。
    犯罪事實
一、乙○○前於民國96年5 月間，因竊盜案件，經本院判處拘役
    20日（未構成累犯）。猶不知悔改，明知姓名年籍不詳綽號
    「阿忠」之人，於96年7月26日上午7時前某時，在臺中縣外
    埔鄉之糖廠前，所販售之車牌號碼ＴＪＧ─６５９號輕型機
    車1 輛，係來路不明之贓物（為白萬居所有，於同年月26日
    上午7時許前某時，停放在臺中縣大甲鎮○○里○○路276號
    前遭竊），竟仍基於故買贓物之犯意，以新臺幣（下同） 2
    千元之顯不相當之價格，向「阿忠」買受上開機車，供己代
    步使用。嗣於96年7月26日上午8時40分許，乙○○騎乘未懸
    掛車牌之上開機車，行經臺中縣清水鎮○○○路與臨海路口
    時，為警查獲。
二、乙○○另基於意圖為自己不法所有之竊盜犯意，於96年7 月
    28日中午12時許，在臺中縣大甲鎮○○里○○路756 號前，
    見甲○○所有之車牌號碼ＨＩＢ─５３１號重型機車停放該
    處，認有機可趁，乃以自備鑰匙插入該機車電門啟動後，竊
    取得手，並供己代步之用。
三、乙○○於96年7月31日下午1時許，騎乘其竊得之車牌號碼Ｈ
    ＩＢ─５３１號重型機車，搭載丙○○（對該車係贓物乙節
    ，並不知情，俟到案後另行審結），行經臺中縣清水鎮清泉
    國中人行地下道附近，因上開機車故障，適見李美玲所有，
    交由其配偶丁○○使用之車牌號碼ＨＦＨ─０６７號重型機
    車停放該處，乃與丙○○共同基於意圖為自己不法所有之竊
    盜犯意聯絡，由丙○○在一旁把風，乙○○則以上開自備鑰
    匙發動該輛機車，竊取得手後，乙○○即將上開車牌號碼Ｈ
    ＩＢ─５３１號重型機車棄置於該處，而騎乘車牌號碼ＨＦ
    Ｈ─０６７號重型機車搭載丙○○離開現場。嗣於同日下午
    3 時10分許，在臺中縣大甲鎮大甲溪橋上，為警當場查獲，
    乙○○並於警方詢問時，在有偵查犯罪權限之公務員發覺其
    上開竊取車牌號碼ＨＩＢ─５３１號重型機車之犯行前，主
    動警方坦承有該部分竊盜犯行，而接受裁判。
四、案經臺中縣警察局清水分局、大甲分局分別報告臺灣臺中地
    方法院檢察署檢察官偵查起訴。
    理    由
一、訊據被告乙○○對上揭犯罪事實均坦承不諱，且查：
  (一)犯罪事實一、部分，業經證人即被害人白萬居於警詢、偵查
    時證述：伊所有之車牌號碼ＴＪＧ─６５９號輕型機車於96
    年7月下旬，原停放在臺中縣大甲鎮○○里○○路276號前，
    嗣伊兒子於同年月26日上午7 時許，發現該車不見了等語明
    確，並有被害人白萬居領回其失竊之上開機車後，所出具之
    贓物認領保管單1 紙、被告騎乘所竊取之車牌號碼ＴＪＧ─
    ６５９號輕型機車為警查獲之刑案現場測繪圖1 紙、現場照
    片2張、車號查詢輕型機車車籍1紙可資佐證，被告於本院移
    審訊問時固供承係於96年7 月28日，向綽號「阿忠」之人，
    以2 千元購買上開機車云云，惟被告既於96年7月26日上午8
    時40分許，即騎乘上開機車為警查獲，自無可能於96年7 月
    28日始向綽號「阿忠」之人購得上開機車，故本院因認被告
    購得該機車之時間，應係於被害人白萬居發現該機車失竊之
    96年7月26日上午7時之前某時。
  (二)犯罪事實二、部分，且經證人即被害人甲○○於警詢時證述
    ：伊所有之車牌號碼ＨＩＢ─５３１號重型機車停放於臺中
    縣大甲鎮○○里○○路756號前，於96年7月28日下午3 時36
    分發現失竊等語甚為明確，並有被害人甲○○領回其失竊之
    機車後所出具之贓物認領保管單1 紙、車牌號碼ＨＩＢ─５
    ３１號重型機車照片4張、扣案鑰匙之照片2張、車籍查詢─
    基本資料詳細畫面1 紙在卷可憑，此外，復有被告所有供其
    竊取車牌號碼ＨＩＢ─５３１號重型機車時所用之鑰匙1 支
    扣案可資佐證。
  (三)犯罪事實三、部分，並經同案被告丙○○於警詢、偵查中供
    明在卷，復有證人即被害人丁○○於警詢時證述：伊所騎乘
    車牌號碼ＨＦＨ─０６７號重型機車，於96年7月31日下午2
    時40分，在臺中縣清水鎮清泉國中前之人行地下道前發現遭
    竊等語綦詳，並有車籍查詢─基本資料詳細畫面、本院電話
    紀錄、被害人丁○○領回其失竊之機車後所出具之贓物認領
    保管單各1 紙、被告與所竊取之車牌號碼ＨＦＨ─０６７號
    重型機車照片4張、扣案之鑰匙照片2張在卷可憑，此外，復
    有被告所有，供竊取車牌號碼ＨＦＨ─０６７號重型機車時
    所用之鑰匙1 支（即用以竊取車牌號碼ＨＩＢ─５３１號重
    型機車之鑰匙）扣案可資佐憑。
  (四)綜上所述，被告之自白與事實相符，堪以採信。從而，本件
    事證明確，被告上開犯行，均堪認定，應予依法論科。
二、核被告所為，如犯罪事實欄一、之部分，係犯刑法第349 條
    第2 項之故買贓物罪；如犯罪事實欄二、三所為，均係犯刑
    法第320條第1項之竊盜罪。被告與同案被告丙○○就上開竊
    取車牌號碼ＨＦＨ─０６７號重型機車之竊盜犯行，有犯意
    聯絡及行為分擔，均為共同正犯。被告上開贓物及2 次竊盜
    之行為間，均犯意各別，行為互殊，應予分論併罰。又查，
    被告因竊取車牌號碼ＨＦＨ─０６７號重型機車之犯行為警
    查獲時，在警員尚未得悉其另有竊取車牌號碼ＨＩＢ─５３
    １號重型機車之犯行時，即於警詢時主動供出有竊取該機車
    之犯行，並帶同警員至其棄置該機車地點，起出該機車等情
    ，業據證人即當時查獲被告之警員己○○於本院審理時證述
    明確，因此被告就竊取車牌號碼ＨＩＢ─５３１號重型機車
    之犯行，合於自首之要件，應依刑法第62條前段規定減輕其
    刑。爰審酌被告正值壯年，竟不思憑勞力賺取金錢，以取得
    交通工具，反圖一己之利，一再恣意侵害被害人之財產權，
    惟念其犯罪手段尚屬平和，犯罪所得非鉅，被告所竊得之機
    車均已返還被害人，對被害人所生財產上之損害尚屬輕微，
    且犯後坦承犯行，顯有認錯悔過之意，態度良好等一切情狀
    ，分別量處如主文所示之刑，以示懲儆。扣案之鑰匙一支，
    為被告所有，且係供其為犯罪事實欄二、三、之竊盜犯行所
    用，業據其於本院審理時陳明在卷，應依刑法第38條第1 項
    第2款之規定宣告沒收。
據上論斷，應依刑事訴訟法第273條之1第1項、第299條第1項前
段，刑法第320條第1項、第349條第2項、第51條第5款、第62條
前段、第38條第1項第2款，判決如主文。
本案經檢察官戊○○到庭執行職務。
中　　華　　民　　國　　96　　年　　9 　　月　　21　　日
                  刑事第一庭    法  官  郭妙俐
上正本證明與原本無異。
如不服本判決，應於送達後10日內向本院提出上訴狀（須附繕本
），上訴於臺灣高等法院臺中分院。
上訴書狀如未敘述理由，應於上訴期間屆滿後20日內補提理由書
於本院。
                                書記官  陳玉芬
中　　華　　民　　國　　96　　年　　9　 　月　　21　　日
附錄本案論罪科刑法條全文：
刑法第320條
意圖為自己或第三人不法之所有，而竊取他人之動產者，為竊盜
罪，處5年以下有期徒刑、拘役或5百元以下罰金。
意圖為自己或第三人不法之利益，而竊佔他人之不動產者，依前
項之規定處斷。
前二項之未遂犯罰之。
刑法第349條
收受贓物者，處3年以下有期徒刑、拘役或5百元以下罰金。
搬運、寄藏、故買贓物或為牙保者，處5年以下有期徒刑、拘役
或科或併科1千元以下罰金。
因贓物變得之財物，以贓物論。
